臺灣高雄地方法院刑事判決
111年度審易字第564號
公  訴  人  臺灣高雄地方檢察署檢察官
被      告  鄧伃恬



上列被告因妨害名譽案件，經檢察官聲請簡易判決處刑（111年
度偵字第3117號），本院認不宜以簡易判決處刑（原案號：111
年度簡字第1046號），改依通常程序進行，判決如下：
    主  文
本件公訴不受理。
    理  由
一、本件原聲請簡易判決處刑意旨如附件聲請書所載。
二、按告訴乃論之罪，告訴人於第一審辯論終結前，得撤回其告
    訴；又告訴經撤回者，法院應諭知不受理之判決，並得不經
    言詞辯論為之，刑事訴訟法第238條第1項，第303條第3款、
    第307條定有明文。
三、本件被告鄧伃恬（下稱被告）因妨害名譽案件，經檢察官聲
    請以簡易判決處刑，認被告係犯刑法第309條第1項之公然侮
    辱罪，而該罪依同法第314條規定，須告訴乃論。查被告業
    與告訴人洪崴（下稱告訴人）調解成立，告訴人並已具狀撤
    回對被告之告訴，有調解筆錄、聲請撤回告訴狀各1份存卷
    可憑，揆諸前開說明，爰不經言詞辯論，逕為諭知不受理之
    判決。
據上論斷，應依刑事訴訟法第452條、第303條第3款、第307條，
判決如主文。
中　　華　　民　　國　　111 　年　　5 　　月　　27　　日
                  刑事第一庭    法　官  莊珮君
以上正本證明與原本無異。
如不服本判決應於收受判決後20日內向本院提出上訴書狀，並應
敘述具體理由。其未敘述上訴理由者，應於上訴期間屆滿後20日
內向本院補提理由書(均須按他造當事人之人數附繕本)「切勿逕
送上級法院」。
中　　華　　民　　國　　111 　年　　5 　　月　　27　　日
                                書記官  郭素蓉
附件
臺灣高雄地方檢察署檢察官聲請簡易判決處刑書
                                     111年度偵字第3117號
　　被　　　告　鄧伃恬 　

上被告因妨害名譽案件，業經偵查終結，認為宜聲請以簡易判決
處刑，茲將犯罪事實及證據並所犯法條分敘如下：　
　　　　犯罪事實
一、鄧伃恬於民國110年10月21日1時許，利用電子設備連結網際
    網路登入社群網站FACEBOOK（下稱臉書），在「貓咪救援、
    中途及送養」社團，見洪崴回覆該社團成員發布之有關貓咪
    救援問題之留言，竟基於公然侮辱之犯意，以帳號「鄧恬恬
    」在洪崴留言下方回覆「廢話少說滾回家吸媽媽的奶，懂？
    沒有用的人就是出一張嘴，還是連人都稱不上的垃圾？笑死
    死屁孩，你枉費當人叫你畜生還侮辱動物」等語，足以貶損
    洪崴之名譽。
二、案經洪崴訴由臺南市政府警察局第一分局報告偵辦。
　　　　證據並所犯法條
一、詢據被告鄧伃恬矢口否認有何上開公然侮辱之犯行，辯稱：
    伊所張貼之留言並不是針對告訴人洪崴，伊並沒有標記告訴
    人的名字，因為當時該社團為救援貓咪，有不少人在裡面搗
    亂救援事務，本來就可以請消防隊來救動物，但是告訴人在
    社團說這不是消防隊的職務，伊只是不希望在救援社團有不
    當的留言云云。惟查，上開犯罪事實，業經告訴人於警詢及
    偵查中指訴綦詳，並有臉書留言截圖1份在卷可佐，足認被
    告留言所指對象確係告訴人，且按以「廢話少說滾回家吸媽
    媽的奶，懂？沒有用的人就是出一張嘴，還是連人都稱不上
    的垃圾？笑死死屁孩，你枉費當人叫你畜生還侮辱動物」之
    言論辱罵他人，客觀上已足對他人經營社會群體生活之人格
    評價產生貶損，被告首揭所辯認無足採，本件事證明確，其
    犯嫌應堪認定。
二、核被告鄧伃恬所為，係犯刑法第309條第1項之公然侮辱罪嫌
    。
三、依刑事訴訟法第451條第1項聲請逕以簡易判決處刑。
　　此　　致
臺灣高雄地方法院
中　　華　　民　　國　 111　　年　 　3  　月　　16　　日
　　　　　　　　　　　　　　　檢　察　官  林志祐